臺灣臺北地方法院民事簡易判決
110年度店簡字第822號
原      告  伊加伊有限公司

法定代理人  萬名娟  
訴訟代理人  廖克明律師
複  代理人  李怡馨律師
被      告  徐法華  
上列當事人間請求損害賠償事件，本院於民國110年11月12日言
詞辯論終結，判決如下
　　主　　　文
被告應給付原告新臺幣捌萬玖仟捌佰陸拾玖元，及自民國一一○
年一月二十六日起至清償日止，按週年利率百分之五計算之利息
。
原告其餘之訴駁回。
訴訟費用新臺幣參仟貳佰元由被告負擔十分之三，餘由原告負擔
。
本判決得假執行。但被告如以新臺幣捌萬玖仟捌佰陸拾玖元為原
告預供擔保，得免為假執行。 
    事實及理由
一、被告經合法通知，未於最後言詞辯論期日到場，核無民事訴
    訟法第386條各款所列情形，爰依原告之聲請，由其一造辯
    論而為判決。
二、原告主張：被告於民國109年7月15日與伊簽訂「伊加伊尊榮
    活動會員合約書」，約定合約期間自是日起至110年7月14日
    止，伊提供如附表所示之服務，被告應支付新臺幣（下同）
    291,000元（下稱系爭契約）作為報酬。詎被告購買並啟動
    系爭契約後未依約支付報酬，爰依系爭契約之法律關係提起
    本件訴訟，並聲明：被告應給付原告291,000元，及支付命
    令送達翌日起至清償日止，按週年利率5%計算之利息。
三、被告則以：伊當時是在原告女性員工不太清楚的說明下迷糊
    草率簽下系爭契約，致金額與伊認知有所差異，伊於109年7
    月18日即有告知原告取消合約及安排，之後伊因工作繁忙不
    克繼續參加有跟原告表達欲解除契約，惟原告表示要收取書
    及課程影片費用，並就已經啟用之服務支付違約金，惟伊於
    簽約時並未受此部分之告知，原告收取如此高額之違約金實
    不合理等語，資為抗辯，並聲明：原告之訴駁回。
四、本院之判斷：
　㈠、經查，兩造於109年7月15日簽訂系爭契約，約定合約期間
      自是日起至110年7月14日止，原告應提供如附表所示之服
      務，被告則應支付291,000元作為報酬等情，業據原告提
      出合約書為證（本院110年度司促字第1046號卷【下稱司
      促卷】第9頁），被告雖辯稱其簽約係在原告僱員不清楚
      說明下草率為之，惟並未提出相關證據以實其說，衡以原
      告係於81年生、教育程度為高職肄業，並無受監護或輔助
      宣告之情形，有其個人資料查詢結果可稽（存資料袋），
      被告應有相當智識能力，所辯尚難遽信。
　㈡、系爭契約審閱期及解約條款約定：「１、乙方（即被告）得
      於簽訂合約之日起三日審閱期內將契約撤回，甲方（即原
      告）應將乙方所繳款項無息退還。但如果已發生服務使用
      （以服務啟用申請書為憑證，而戀活企劃書以第３點為憑
      ），活動報名或超過三日審閱期後則需扣除已使用之服務
      項目（以本合約記載服務內容價計算）加上合約總價款20
      %之人事行政費。２、專人服務扣款依服務項目價金表之金
      額除以已使用之月份（未滿月以１個月計算）扣除；成長
      課程、兩性課程因內含影音商品，因有智慧財產權之權益
      問題，期間若解除合約，視為智慧財產權之交付，須扣除
      全額。３、戀活企畫書為專屬客製化影音商品，一經本合
      約簽約至製作完成過程中，因有智慧財產權之權益問題，
      期間若解除合約，以簽收單為主，視為智慧財產權之交付
      ，須扣除全額，且兩個月內須拍攝完畢；如尚未拍攝將扣
      除50%前置作業費。４、戀愛書籍因著作權問題，一旦交付
      ，則以簽收單為主，視為著作權之交付，須扣除全額。５
      、個人體態形象改造部分，期間若解除合約，則以服務開
      始使用為憑，若尚未使用，則須扣除此項目30%之廠商前
      置定金；如已使用則無法退費。」查：
　　１、被告原辯稱於109年7月18日已有通知原告欲解除系爭契
        約，後自承當初僅是因家務繁忙取消原預約之服務，嗣
        同年8月方表示欲解除系爭契約，亦無意願繼續系爭契
        約（本院卷第83頁），其表示解除契約至少已隔半月，
        不適用系爭契約解約條款第1點前段之規定，雖仍得任
        意為解除，仍應依系爭契約約定支付報酬或違約金。
　　２、惟按當事人得約定債務人於債務不履行時應支付違約金
        ；約定之違約金額過高者，法院得減至相當之數額。民
        法第250條第1項、第252條分別定有明文。又約定之違
        約金如有過高者，法院亦得減至相當之數額，至於是否
        相當，即須依一般客觀事實，社會經濟狀況及當事人所
        受損害情形，以為斟酌之標準，且約定之違約金過高者
        ，除出於債務人之自由意思，已任意給付，可認為債務
        人自願依約履行，不容其請求返還外，法院仍得依前開
        規定，核減至相當之數額；又違約金之核減，法院得以
        職權為之（最高法院79年台上字第1915號、79年台上字
        第1612號判例【註】意旨參照）。　
　　　⑴、兩性課程、成長課程部分：原告已經提供存取檔案連
          結與被告，有簽收單可稽（司促卷第11頁），被告雖
          辯稱其並未閱覽，惟原告提供檔案即已完成其此部分
          給付義務，被告是否閱覽並無影響。此部分經系爭契
          約解約條款第2點後段約定屬智慧財產權之交付，應
          扣除全額，惟本院認為扣除之金額不應以系爭契約單
          項報價而應以簽約總價格比例計算（如附表所示），
          是原告此部分得請求之金額應酌減為各27,210元，總
          計54,420元。
　　　⑵、戀愛書籍部分：此部分被告不爭執已領取（本院卷第6
          9頁），惟本院認為扣除之金額不應以系爭契約單項
          報價而應以簽約總價格比例計算（如附表所示），是
          原告此部分得請求之金額應酌減為18,140元。
　　　⑶、專人服務部分：被告於109年8月間始表示解除契約，
          已如前述，距離簽不滿1月，依系爭契約解約條款第2
          點前段，應依已使用月數按比例扣除，惟本院認為扣
          除之金額不應以系爭契約單項報價而應以簽約總價格
          比例計算（如附表所示），是原告此部分得請求之金
          額應酌減為4,535元【計算式：54,421×(1/12)≒ 4,53
          5，元以下四捨五入】。
　　　⑷、戀活企劃書部分：原告此部分服務內容包含個人造型
          後形象照片檔、協助訂作交友檔案及相關設置及專屬
          愛情教練影音課程（司促卷第9頁），原告雖另提出
          其與撥浪漫攝影工作室間拍攝合約（本院卷第177至1
          79頁），惟並未提出證據證明本件已實際通知該工作
          室準備拍攝，或因被告拒絕履行系爭契約而需支付廠
          商違約金，系爭契約解約條款第3點約定尚未拍攝亦
          須扣除50%前置作業費，顯屬過高，本院考量原告已
          提供被告愛情教練影音課程（司促卷第11頁），認為
          原告此部分得請求之金額應以此部分占簽約總價格比
          例金額之1/10計算，即6,047元【計算式：60,468× (
          1/10)≒6,047，元以下四捨五入】。
　　　⑸、個人體態形象改造：原告此部分服務內容包含個人專
          屬飲食搭配建議、定期專人身體量測及回顧（司促卷
          第9頁），原告另陳明已就被告建立學員資料、身體
          量測表，核與簽收單所載相符（司促卷第11頁），被
          告僅空言否認，尚難遽信。又原告雖提出與姿呈工作
          室間體態雕塑教學合約（本院卷第181至183頁），惟
          原告除進行身體量測外就本件是否尚有進行其他履約
          準備，或因被告拒絕履行系爭契約而需支付廠商違約
          金，並未提出相關證據，則系爭契約解約條款第5點
          約定已使用無法退費、未使用應扣除30%前置定金，
          亦屬過高，本院認為原告此部分得請求之金額應以此
          部分占簽約總價格比例金額之1/10計算，即6,727元
          【計算式：67,270×(1/10)＝6,727】。
      ⑹、又系爭契約解約條款第1點後段約定被告於3日後解除
          除服務費用外，另應扣除合約總價款20%之人事行政
          費，原告並提出相關投保單位被保險人名冊、薪資扣
          繳憑單為證（本院卷第91至175頁），惟原告就系爭
          契約所示服務項目，除大型戶外活動部分，原告均已
          依產品或服務提供情形，約定契約解除時被告就各該
          部分應支付之金額，本院前亦已分別酌定適當之違約
          金金額，如在容許被告於服務項目外再加收以合約總
          價款20%計算之違約金，衡諸本件被告除受領本院認
          需支付全額價金之書籍、課程外幾無接受服務，顯屬
          過苛，應酌減至0元。
　　　⑺、綜上所述，被告就系爭契約應給付原告之報酬及違約
          金共89,869元【計算式：54,420＋18,140＋4,535＋6,04
          7＋6,727＝89,869】。
　㈢、末按給付無確定期限者，債務人於債權人得請求給付時，
      經其催告而未為給付，自受催告時起，負遲延責任；其經
      債權人起訴而送達訴狀，與催告有同一之效力；遲延之債
      務，以支付金錢為標的者，債權人得請求依法定利率計算
      之遲延利息；應付利息之債務，其利率未經約定，亦無法
      律可據者，週年利率為5%，民法第229條第2項、第233條
      第1項前段及第203條分別定有明文。本件係以支付金錢為
      標的，依前揭規定，原告請求被告給付支付命令送達之翌
      日即110年1月26日（司促卷第27頁送達證書）起至清償日
      止，按法定利率5%計算之遲延利息，自屬有據。　　
五、從而，原告依系爭契約之法律關係，請求被告給付原告如主
    文第1項所示金額，為有理由，應予准許。逾此範圍之請求
    ，為無理由，應予駁回。
六、本件原告勝訴部分係適用簡易程序為被告敗訴之判決，依民
    事訴訟法第389條第1項第3款規定，應依職權宣告假執行。
    本院並就原告勝訴部分依同法第392條第2項規定，依職權為
    被告如預供擔保，得免為假執行之宣告。
七、訴訟費用負擔之依據：民事訴訟法第79條。並依職權確定本
    件訴訟費用額為3,200元（即裁判費）如主文第3項所示。
中　　華　　民　　國　　110 　年　　11　　月　　26　　日
                  新店簡易庭法  官　林志煌
上正本證明與原本無異。
對於本件判決如有不服，應於收受送達後20日內向本院提出上訴
書狀，上訴於本院合議庭，並按他造當事人之人數附具繕本。
如委任律師提起上訴者，應一併繳納上訴審裁判費。
中　　華　　民　　國　　110 　年　　11　　月　　26　　日
                            書記官  陳柏志
註：本判決所引用判例，依據民國108年7月4日施行之法院組織
法第57條之1第2項之規定，其效力與未經選編為判例之最高法院
裁判相同。
附表：
編號 服務項目 項目約定金額 依簽約總價格比例計算之金額 1 兩性課程 36,000元 27,210元 2 成長課程 36,000元 27,210元 3 戀愛書籍 24,000元 18,140元 4 專人服務 72,000元 54,421元 5 戀活企劃書 80,000元 60,468元 6 大型戶外活動 48,000元 36,281元 7 個人體態形象改造 89,000元 67,270元 總計  385,000元 291,000元